臺灣高等法院臺中分院刑事判決       100年度上訴字第1884號
上  訴  人
即  被  告  甘清風
上  訴  人
即  被  告  幸金龍
上  訴  人
即  被  告  松裕豪
共      同
選任辯護人  楊志航律師
上列上訴人因違反野生動物保育法案件，不服臺灣南投地方法院
100年度訴字第329號中華民國100年8月2日第一審判決（起訴案
號：臺灣南投地方法院檢察署100年度偵字第827號），提起上訴
，本院判決如下：
    主  文
原判決撤銷。
甘清風共同犯野生動物保育法第四十一條第一項第一款之非法宰
殺保育類野生動物罪，累犯，處有期徒刑伍月，如易科罰金，以
新臺幣壹仟元折算壹日。扣案之鋼珠貳顆及保育類野生動物山羌
隻（貳隻為死體，壹隻為活體）、臺灣水鹿肆隻（均為死體）
，均沒收。
幸金龍、松裕豪共同犯野生動物保育法第四十一條第一項第一款
之非法宰殺保育類野生動物罪，各處有期徒刑肆月，如易科罰金
，均以新臺幣壹仟元折算壹日。均緩刑貳年，並均應向指定之政
府機關、政府機構、行政法人、社區或其他符合公益目的之機構
或團體提供捌拾小時之義務勞務，於緩刑期間付保護管束。扣案
之鋼珠貳顆及保育類野生動物山羌隻（貳隻為死體，壹隻為活
體）、臺灣水鹿肆隻（均為死體），均沒收。
    事  實
一、甘清風前於民國96年間，因公共危險案件，經臺灣南投地方
    法院96年度投交簡字第710號判決判處有期徒刑2月確定，於
    97年3月3日易科罰金執行完畢。
二、甘清風、幸金龍、松裕豪均為布農族山地原住民，3人均明
    知山羌（學名：Muntiaacas reevesi micrurus）、臺灣水
    鹿（學名：Rusa unicolor swinhoei）分別經中央主管機關
    行政院農業委員會公告列為珍貴稀有野生動物及其他應予保
    育之野生動物，應予保育，非因其族群數量逾越環境容許量
    ，或基於學術研究或教育目的且經中央主管機關許可者外，
    不得騷擾、虐待、獵捕、宰殺或為其他利用。詎幸金龍竟於
    100年2月15日16時許，與甘清風、松裕豪3人一同前往南投
    縣信義鄉○○○道第3林班附近狩獵，幸金龍、甘清風及松
    裕豪並共同基於非法獵捕、宰殺保育類野生動物之犯意聯絡
    ，由幸金龍持向松錦榮借用之土造長槍（槍枝管制編號0000
    000000）1支，使用火藥、金屬彈丸裝填，再用底火擊發之
    方式，接續獵捕山羌3隻、臺灣水鹿4隻，並宰殺其中山羌2
    隻、臺灣水鹿4隻，並由同行之甘清風、松裕豪共同將獵得
    之山羌及臺灣水鹿搬運下山。嗣於100年2月16日13時許，為
    警在南投縣信義鄉○○○○○路39公里處查獲，並扣得幸金龍
    持有用以獵捕保育類野生動物之上開土造長槍1支、幸金龍
    所有用以供獵捕保育類野生動物所用之器具鋼珠2顆、幸金
    龍、甘清風及松裕豪共同獵捕、宰殺之保育類野生動物山羌
    3 隻（死體2隻、活體1隻）、臺灣水鹿4隻（均為死體，其
    中2隻已遭支解為肉塊），而查悉上情。
三、案經南投縣政府警察局竹山分局報告臺灣南投地方法院檢察
    署檢察官偵查後聲請簡易判決處刑，由臺灣南投地方法院改
    依通常程序後，以簡式審判程序審理。
    理  由
壹、證據能力部分：
    按被告以外之人於審判外之陳述，雖不符刑事訴訟法第159
    條之1至之4等4條之規定，而經當事人於審判程序同意作為
    證據，法院審酌該言詞陳述或書面陳述作成時之情況，認為
    適當者，亦得為證據；當事人、代理人或辯護人於法院調查
    證據時，知有刑事訴訟法第159條第1項不得為證據之情形，
    而未於言詞辯論終結前聲明異議者，視為有前項之同意；同
    法第159條之5定有明文。核其立法意旨，在於傳聞證據未經
    當事人之反對詰問予以核實，原則上先予排除。惟若當事人
    已放棄反對詰問權，於審判程序中表明同意該等傳聞證據可
    作為證據；或於言詞辯論終結前未聲明異議，基於尊重當事
    人對傳聞證據之處分權，暨證據資料愈豐富，愈有助於真實
    發見之理念，且強化言詞辯論主義，使訴訟程序得以順暢進
    行，上開傳聞證據亦均具有證據能力。經查本案下列所採用
    之供述及非供述證據，業經本院於審理期日踐行調查證據程
    序，而檢察官、被告及其辯護人迄至本院審理期日言詞辯論
    終結前，均未爭議其證據能力。本院審酌此部分證據作成時
    之情況，並無違法取證之瑕疵，認以之作為本案證據亦為適
    當，爰依據上開規定，亦採為本案認定犯罪事實之證據。
貳、犯罪事實之認定部分：
一、上開犯罪事實，業據被告幸金龍、甘清風及松裕豪分別於警
    詢、偵訊、原審準備程序及審理中、本院審理中坦承不諱（
    見警卷12至13、16至17、19至20頁，偵查卷17至19頁，原審
    卷29、48頁，本院卷63及63頁反面），互核其等之供述均相
    符合。又扣案之長槍1支經送鑑定結果，認係土造長槍（槍
    枝管制編號0000000000），由具擊發機構之木質槍身及土造
    金屬槍管組合而成，以打擊底火（藥）引爆槍管內火藥為發
    射動力，經檢視，槍管內具不明阻塞物，經排除後，擊發功
    能正常，可供發射彈丸使用，認具殺傷力一情，此有內政部
    警政署刑事警察局100年3月16日刑鑑字第1000026421號鑑定
    書在卷可憑（見偵查卷35至36頁）。復有森林暨自然保育警
    察隊南投分隊保管查扣之山羌3隻（死體2隻、活體1隻）、
    臺灣水鹿4隻（均為死體，其中2隻已遭支解為肉塊）所出具
    之代保管條1紙（見警卷36頁）及查獲現場照片25張附卷可
    稽（見警卷37至49頁）。此外，並有土造長槍1支（槍枝管
    制編號0000000000）、鋼珠2顆扣案可證，是被告3人之自白
    ，確屬真實。
二、按保育類野生動物，係指瀕臨絕種、珍貴稀有及其他應予保
    育之野生動物，而「珍貴稀有」野生動物，係指各地特有或
    族群量稀少之野生動物；而「其他應予保育」之野生動物，
    係指族群量雖未達稀有程度，但其生存已面臨危機之野生動
    物，野生動物保育法第4條第1項、第3條第4款分別定有明文
    。查山羌（學名：Muntiaacasreevesi micrurus）、臺灣水
    鹿（學名：Rusa unicolor swinhoei），業經行政院農業委
    員會公告分別列為「珍貴稀有」及「其他應予保育」之保育
    類野生動物，此有原審自行政院農業委員會自然保育網站所
    列印之98年4月3日修正、公告之保育類野生動物名錄資料1
    份可資參考（見原審卷65至68頁），並有國立屏東科技大學
    研究發展處野生動物保育服務中心99年2月16日出具之臨時
    物種鑑定書1份在卷可憑（見警卷35頁）。而依目前一般研
    究調查報告中並無山羌及臺灣水鹿之族群量逾越環境容許量
    之紀錄，且每年查獲違法獵捕的案件數未見大幅減少，故未
    將山羌及臺灣水鹿公告為可利用之保育類野生動物種類。是
    被告3人所獵捕之珍貴稀有野生動物山羌3隻（2隻為活體、1
    隻為死體）及其他應予保育之野生動物臺灣水鹿4隻（死體4
    隻，其中2隻已被支解為肉塊），並無野生動物保育法第18
    條第1項但書之例外容許獵捕、宰殺之情形。
三、從而，本件事證明確，被告3人上開違反野生動物保育法之
    犯行均堪認定，應依法論科。
、論罪科刑及撤銷原判決部分：
一、按原住民族向來即有狩獵之習慣，在以往經濟、物質生活尚
    未發達之年代，狩獵係原住民族獲取食物來源之管道，時至
    今日，國民經濟生活已普遍提升，保育之觀念亦漸受重視，
    客觀環境之改變已甚少有原住民族賴狩獵維生者，然狩獵在
    原住民族之傳統祭儀中仍具有重要之意義，尤其原住民族之
    政、經地位長期處於弱勢，在主流文化的衝擊、同化下，狩
    獵文化作為原住民彰顯其自我意識及人格開展之象徵即顯重
    要，此在肯認多元文化精神之我國更是如此。然而，如前所
    述，隨著保育觀念之抬頭，野生動物之保護亦屬重要之公共
    利益，基於維護物種之多樣性及自然生態之平衡，我國亦制
    定有野生動物保育法。是以，當原住民族基於其人格之自我
    實現而實施狩獵活動時，即難以避免地與保育野生動物此一
    抽象之公益產生價值衝突，如何調和、取捨即應由具民主正
    當性之立法者善加抉擇。按原住民族基本法第19條規定：「
    原住民得在原住民地區依法從事下列非營利行為：一、獵捕
    野生動物。二、採集野生植物及菌類。三、採取礦物、土石
    。四、利用水資源。前項各款，以傳統文化、祭儀或自用為
    限。」依其文義，似指原住民族基於傳統文化、祭儀或自用
    之目的，而不具營利性者，即可獵捕野生動物，包括保育類
    野生動物及一般類野生動物，然該法文同時揭示「依法從事
    」，所依之法除原住民族基本法外，自應包括野生動物保育
    法。野生動物保育法第21條之1規定：「臺灣原住民族基於
    其傳統文化、祭儀而有獵捕、宰殺或利用野生動物之必要者
    ，不受第十七條第一項（指獵捕一般類野生動物之限制）、
    第十八條第一項（指獵捕保育類野生動物之限制）及第十九
    條第一項各款（指獵捕方式之禁止）規定之限制。前項獵捕
    、宰殺或利用野生動物之行為應經主管機關核准，其申請程
    序、獵捕方式、獵捕動物之種類、數量、獵捕期間、區域及
    其他應遵循事項之辦法，由中央主管機關會同中央原住民族
    主管機關定之。」依其文義，似亦指原住民族基於其傳統文
    化、祭儀而有獵捕之必要，即可獵捕野生動物，包括保育類
    野生動物及一般類野生動物。然原住民族違反第21條之1第2
    項規定，未經主管機關許可，獵捕、宰殺或利用一般類野生
    動物，供傳統文化、祭儀之用或非為買賣者，處新臺幣1千
    元以上1萬元以下罰鍰，但首次違反者，不罰，野生動物保
    育法第51條之1定有明文，該條僅就一般類野生動物作有規
    範，而未包括保育類野生動物，是以未經主管機關許可獵捕
    、宰殺或利用保育類野生動物者即應依野生動物保育法第41
    條受刑事制裁，蓋情節較輕微之未經許可獵捕一般類野生動
    物尚須處以行政罰鍰，情節較重之未經許可獵捕保育類野生
    動物既無行政責任，倘又無刑事責任，豈不輕重失衡，再者
    ，野生動物保育法第21條之1之規定係於93年2月4日增訂公
    布，該條規定於立法院三讀通過時，立法者另作有附帶決議
    表示：「有關第21條之1第2項之許可辦法，應特別尊重原住
    民族之傳統飲食文化，對一般類野生動物之種類、區域、及
    數量予以妥適訂定。」（立法院公報93卷6期245頁），亦可
    資說明野生動物保育法第21條之1第2項僅授權主管行政機關
    就原住民族獵捕、宰殺或利用一般類野生動物之相關許可事
    項訂定法規命令，而未包括保育類野生動物，況且，依野生
    動物保育法第4條第1項規定，保育類野生動物可包括瀕臨絕
    種、珍貴稀有及其他應予保育之野生動物3類，依同法第3條
    之定義規範，瀕臨絕種野生動物係指族群量降至危險標準，
    其生存已面臨危機之野生動物，如認為原住民族縱未經許可
    亦可任意獵捕瀕臨絕種野生動物，野生動物保育法所欲達成
    維護物種多樣性之立法目的豈不落空。是以，綜上所述，應
    認立法者就原住民權益及野生動物保護之調和已作有決定，
    即原住民獵捕一般類野生動物者，仍須經主管行政機關許可
    ，未經許可者，施以行政制裁，至於未經許可獵捕保育類野
    生動物者，則應依野生動物保育法第41條以刑罰制裁之。立
    法者此一依野生動物之稀有性而為行政或刑事管制之區分是
    否得當，容或有隨時、空環境之變遷而得加以調整之情形，
    然在立法者為進一步之修法前，本院亦僅得依此一管制模式
    適用法律。選任辯護人認野生動物保育法第51條之1條文所
    規定「一般類」3字係屬贅文，認該條所規定者應包含「保
    育類」之野生動物在內云云，因與法條明文之規定不符，顯
    有悖於法條文義，自難採憑。
二、次按保育類野生動物應予保育，除其族群量逾越環境容許量
    或基於學術研究或教育目的，經中央主管機關許可者外，不
    得獵捕、宰殺或為其他利用，野生動物保育法第18條第1項
    第1款、第2款分別定有明文。本件被告3人擅自獵捕、宰殺
    業經行政院農業委員會公告為「珍貴稀有」之保育類野生動
    物山羌3隻及「其他應予保育」之保育類野生動物臺灣水鹿4
    隻，而山羌及臺灣水鹿之族群量均未逾越環境容許量，業如
    前述，核被告3人所為，均係犯野生動物保育法第41條第1項
    第1款之非法宰殺保育類野生動物罪。
三、又按野生動物保育法第41條第1項第2款係規定，違反同法第
    18條第1項第2款之規定，未經中央主管機關許可，獵捕、宰
    殺保育類野生動物者，為其成立要件，亦即行為人係基於學
    術研究或教育目的，而未經中央主管機關許可，獵捕保育類
    野生動物，方可成立，如非基於上述之目的而有擅自獵捕保
    育類野生動物之行為者，則屬是否構成同法第41條第1項第1
    款之罪之問題（最高法院86年度台上字第3821號判決意旨參
    照）。查被告3人獵捕、宰殺扣案之山羌3隻及臺灣水鹿4隻
    ，其等目的係為供自己及親友食用，此據被告3人分別於警
    詢、偵查、原審準備程序及本院審理時供述明確（見警卷12
    、16、19頁、偵查卷17頁、原審卷30頁、本院卷64頁反面）
    ，足認被告3人獵捕山羌及臺灣水鹿並非基於學術研究或教
    育目的甚明，揆諸上揭說明，自不得論以野生動物保育法第
    41 條第1項第2款之罪，是公訴人認被告3人上開犯行，亦涉
    犯野生動物保育法第41條第1項第2款之罪，容有誤會。又按
    野生動物保育法第41條第1項第1、2款，均係就不同情形下
    ，對於保育類野生動物為獵捕、宰殺之處罰規定，如僅就有
    其中1款情形之獵捕或宰殺保育類野生動物，固祗成立其中1
    款之獵捕或宰殺保育類野生動物罪，如兼具其中多款之情形
    ，因獵捕、宰殺之行為祇有一個，仍只成立一罪，不能認為
    係法規競合或犯罪競合，並無刑法第55條之適用（最高法院
    92年度台上字第6402號判決意旨參照），是本件被告3人雖
    未構成野生動物保育法第41條第1項第2款之罪名，亦無變更
    起訴法條或應不另為無罪諭知之問題，併此敘明。
四、被告幸金龍持上開土造長槍1支獵捕扣案之山羌3隻及臺灣水
    鹿4隻，被告甘清風及松裕豪將獵得之山羌及臺灣水鹿予以
    搬運，並由被告3人係一起支解其中2隻臺灣水鹿等情，業據
    被告3人於警詢及偵訊時分別供述明確（見警卷13、16、19
    頁、偵查卷17至19頁），被告3人就上開非法獵捕、宰殺保
    育類野生動物犯行，主觀上有犯意聯絡，客觀上有上開行為
    分擔，應論以共同正犯。選任辯護人以被告甘清風及松裕豪
    2 人所為應認係幫助犯云云，尚無足採。
五、被告3人共同先後獵捕扣案之山羌3隻及臺灣水鹿4隻，其等
    係於密切時間、同地實施，犯罪構成要件相同，侵害同一法
    益，一般社會通念，無從予以切割而為評價，是其等上開所
    為，應論以接續犯。又被告3人獵捕山羌3隻及臺灣水鹿4隻
    後，進而宰殺其中山羌2隻、臺灣水鹿4隻（其中2隻已被支
    解為肉塊），其等獵捕之低度行為應為宰殺之高度行為所吸
    收，故均僅論以非法宰殺保育類野生動物罪，且宰殺山羌2
    隻及臺灣水鹿4隻之行為，依上開說明，亦應論以接續犯。
六、被告甘清風前於96年間，因公共危險案件，經法院判處有期
    徒刑2月確定，甫於97年3月3日易科罰金執行完畢等情，有
    臺灣高等法院被告前案紀錄表在卷可按。被告甘清風於上開
    有期徒刑執行完畢後，5年以內故意再犯本件有期徒刑以上
    之罪，為累犯，應依刑法第47條第1項之規定加重其刑。
七、查被告3人均係布農族山地原住民（見原審卷56至61頁所附
    之戶籍謄本），基於傳統狩獵觀念尚未完全根除，對於國家
    法令禁止狩獵宰殺保育類野生動物之意識不足，再者，本件
    被告3人獵捕宰殺系爭保育類野生動物之目的係為供己或族
    人食用，並非為販賣與山產店之營利行為（見本院卷64頁）
    ，且參酌被告3人均無違反野生動物保育法之前科（此有被
    告3 人之臺灣高等法院被告前案紀錄表3份可憑），本案係
    屬初犯，就其等之犯罪情狀顯可憫恕，本院認科以最低刑仍
    嫌過重，爰依刑法第59條之規定，酌量減輕其刑。而就被告
    甘清風部分，並依法先加後減之。
八、爰審酌被告幸金龍、甘清風及松裕豪3人非法獵捕、宰殺保
    育類野生動物，危害自然生態環境，增加國家護野生動物之
    困難，影響保育類野生動物生存，且被告3人獵捕、宰殺之
    野生動物數量為山羌3隻、臺灣水鹿4隻，惟考量被告3人均
    為布農族山地原住民，狩獵活動對被告3人而言，有其歷史
    、族群之背景，且被告3人犯後均坦承犯行，犯後態度良好
    ，原審蒞庭檢察官請求從輕量刑（見原審卷54頁）等一切情
    狀，分別量處如主文第2項及第3項所示之刑，並諭知易科罰
    金之折算標準。
九、又被告幸金龍、松裕豪未曾因故意犯罪受有期徒刑以上刑之
    宣告一情，有臺灣高等法院被告前案紀錄表在卷可按，其等
    因一時失慮，致罹刑章，被告幸金龍、松裕豪犯後均坦承犯
    行，已見悔意，經本次科刑教訓，當知所警惕，信無再犯之
    虞，本院因認對被告幸金龍、松裕豪宣告之刑，以暫不執行
    為適當，予以宣告緩刑2年，以啟自新。另被告幸金龍、松
    裕豪非法獵捕、宰殺保育類野生動物，顯見其欠缺生態保育
    觀念，守法觀念亦尚有不足，為使被告幸金龍及松裕豪於緩
    刑期間內，深知戒惕，避免緩刑之宣告遭撤銷，且導正其行
    為與法治之觀念，併宣告其等於緩刑期間內，分別向指定之
    政府機關、政府機構、行政法人、社區或其他符合公益目的
    之機構或團體提供80小時之義務勞務，並依刑法第93條第1
    項第2款之規定，均應於緩刑期間付保護管束，期使被告幸
    金龍、松裕豪於義務勞務過程及保護管束期間確切明瞭其行
    為所造成之損害，培養正確法治觀念，並深自惕勵。至於被
    告幸金龍及松裕豪究應向何公益團體、地方自治團體或社區
    提供義務勞務，屬執行之問題，應由執行檢察官斟酌全案情
    節及各公益團體、地方自治團體或社區之需求，妥為指定，
    併此敘明。
十、犯野生動物保育法第40條、第41條、第42條或第43條第3項
    之罪，查獲之保育類野生動物得沒收之；查獲之保育類野生
    動物產製品及供犯罪所用之獵具、藥品、器具，沒收之，野
    生動物保育法第52條第1項定有明文。查扣案之山羌3隻（死
    體2隻、活體1隻）、臺灣水鹿4隻（均為死體，其中2隻已遭
    支解為肉塊），均為被告3人犯野生動物保育法第41條第1項
    第1款所非法獵得之保育類野生動物，爰均依野生動物保育
    法第52條第1項前段之規定宣告沒收。又扣案之鋼珠2顆，為
    被告幸金龍所有，供被告3人共同犯野生動物保育法第41 條
    第1項第1款所用之器具，業據被告幸金龍於警詢及原審審理
    時供認不諱（見警卷13頁、原審卷51頁），而共同正犯因相
    互間利用他方之行為，以遂行其犯意之實現，本於責任共同
    之原則，共同正犯應對所參與犯罪之全部事實負責，是有關
    從刑之沒收部分，雖係他共同正犯所有供犯罪所用之物，亦
    應於其本身所處主刑之後，併為沒收之諭知，是上開扣案之
    鋼珠2顆，均應依野生動物保育法第52條第1項後段之規定，
    於被告3人之主文項下，均併予宣告沒收。
十一、另按查獲之保育類野生動物產製品及供犯罪所用之獵具、
      藥品、器具，沒收之，野生動物保育法第52條第1項後段
      雖定有明文。但此並無「不問屬於犯人與否沒收之」之特
      別規定，自應仍有刑法第38條第1項第3款、第3項前段之
      適用，即以屬於犯人所有者為限，始得沒收之。查扣案之
      土製長槍（槍枝管制編號0000000000）1支，係被告幸金
      龍向松錦榮借用，業據被告幸金龍於警詢及偵訊時供述明
      確（見警卷12頁、偵查卷19頁），是扣案之土造長槍1 支
      並非被告3人所有之物。又被告幸金龍具有布農族原住民
      身分，其基於狩獵之目的持有上開土造長槍，依槍砲彈藥
      刀械管制條例第20條第1項規定，尚與非法持有具殺傷力
      槍枝有別，被告幸金龍持有上開土造長槍之行為，業經檢
      察官認屬於槍砲彈藥刀械管制條例第20條第1項行為不罰
      之情形，而為不起訴處分確定，此有臺灣南投地方法院檢
      察署100年度偵字第827號不起訴處分書在卷可參（見偵查
      卷47至48頁），是上開土造長槍於持有人符合持有目的之
      情形下，尚不得以違禁物視之，且上開土造長槍，並非被
      告3人所有之物，自無從予以宣告沒收，末此敘明。
十二、原審就被告3人上開所犯予以論罪科刑，均屬有見。惟原
      判決未予適用刑法第59條規定酌減其刑，容有未當，選任
      辯護人就被告甘清風之量刑部分，以此為辯，應認有理由
      ；再者，本件被告3人係獵捕保育類野生動物山羌3隻、臺
      灣水鹿4隻，並宰殺其中山羌2隻、臺灣水鹿4隻，就獵捕
      及宰殺行為均應論以接續犯，然原審係認為被告3人獵捕
      山羌3隻、臺灣水鹿4隻後，進而宰殺其中臺灣水鹿2隻（
      支解為肉塊），且僅就獵捕行為部分論以接續犯（見原審
      判決書7頁(五)及8頁(六)），其用法部分亦有未洽。是原判決
      既有上開可議之處，自屬無可維持，應由本院將原判決予
      以撤銷改判。
伍、據上論斷，應依刑事訴訟法第369條第1項前段、第364條、
    第299條第1項前段，野生動物保育法第41條第1項第1款、第
    52條第1項，刑法第28條、第47條第1項、第41條第1項前段
    、第59條、第74條第1項第1款、第2項第5款、第93條第1項
    第2款，判決如主文。
本案經檢察官卓春蓮到庭執行職務。
中    華    民    國    100    年    12    月     7   日
            刑事第三庭    審判長法  官  王  增  瑜
                                法  官  曾  佩  琦
                                法  官  李  悌  愷
以上正本證明與原本無異。
如不服本判決應於收受送達後十日內向本院提出上訴書狀，其未
敘述上訴之理由者，並得於提起上訴後十日內向本院補提理由書
（均須按他造當事人之人數附繕本）「切勿逕送上級法院」。
                                書記官  陳  妙  瑋
中    華    民    國    100    年    12    月     7   日
附錄本案論罪科刑法條
野生動物保育法第41條第1項第1款
有下列情形之一，處6月以上5年以下有期徒刑，得併科新臺幣20
萬元以上100萬元以下罰金：
一、未具第18條第1項第1款之條件，獵捕、宰殺保育類野生動物
    者。